---
title: "Fuente primaria de información turística en costa Rica"
author: "El blog del viajero"
date: 2021-09-02T21:13:14-05:00
categories: ["Turismo"]
tags: ["Información turística", "requisitos", "turismo nacional"]
---

```{r setup, include=FALSE}
knitr::opts_chunk$set(collapse = TRUE)
```

## **Instituto Costarricense de Turismo**

El Instituto Costarricense de Turismo es el ente encargado de todos los temas relacionados con el turismo en el país. actualmente debido a la emergencia que vive el país con el virus del COVID-19, recomendamos a los viajeros consultar en primera instancia el sitio web <https://www.ict.go.cr/es/> para informarse sobre los lineamientos establecidos por el gobierno de la república, requisitos de ingreso para turistas extranjeros, entre otra información.

image:
  caption: 'Image credit: [**John Moeses Bauan**](C:\Users\Caro\blog-carolinagonzalez\content\post\ICT\index.en_files\figure-html)'


You can also embed plots. See Figure \@ref(fig:requisitos-2) for example:


```{r requisitos-2, fig.cap='A fancy pie chart.', tidy=FALSE}
par(mar = c(0, 1, 0, 1))
pie(
  c(280, 60, 20),
  c('Sky', 'Sunny side of pyramid', 'Shady side of pyramid'),
  col = c('#0292D8', '#F7EA39', '#C4B632'),
  init.angle = -50, border = NA
)
```


